臺灣臺中地方法院刑事判決            100年度交易字第965號
公  訴  人  臺灣臺中地方法院檢察署檢察官
被      告  蔡旻伸
上列被告因過失致死案件，經檢察官提起公訴（100年度偵字第2
1558號、第21159號），本院判決如下：
    主    文
蔡旻伸因過失致人於死，處有期徒刑壹年貳月。
    犯罪事實
一、蔡旻伸於民國100年9月22日17時20分許，駕駛車牌號碼1408
    -N8號自用小貨車，沿臺中市○○區○○街由西往東方向直
    行欲返回住處，行經新安街與新興一街無號誌交岔路口，本
    應注意車前狀況，並隨時採取必要之緊急措施，以及汽車行
    經無號誌交岔路口，行駛在設有「慢」字樣警告標誌之支道
    車應讓幹道車先行，復依當時天候晴、日間有自然光線、柏
    油路面乾燥、無缺陷、無障礙物、視距良好等情形下，並無
    不能注意之情事，竟疏未注意及此而貿然駛入前開交岔路口
    ，適韓謝霞騎乘車牌號碼766-DSG號重型機車搭載少年王○
    ○沿新興一街由南往北行經上開交岔路口時，閃避不及，而
    遭蔡旻伸駕車撞及，韓謝霞及王○○因此人車倒地，並造成
    韓謝霞受有胸腹腔內出血致低血量休克傷重不治死亡，王○
    ○則受有頭部外傷，並因顱內出血傷重不治死亡。蔡旻伸於
    肇事後報警並陳明姓名及肇事地點，在有偵查犯罪職權之員
    警或公務員知悉其犯罪之前，主動供承肇事而接受裁判。
二、案經臺灣臺中地方法院檢察署檢察官據報相驗後自動檢舉偵
    查起訴。
    理    由
壹、證據能力之判斷：被告以外之人於審判外之陳述雖不符刑事
    訴訟法第159條之1至之4等4條之規定，而經當事人於審判程
    序同意作為證據，法院審酌該言詞陳述或書面陳述作成時之
    情況，認為適當者，亦得為證據，刑事訴訟法第159條之5第
    1項定有明文。其立法意旨在於傳聞證據未經當事人之反對
    詰問予以核實，原則上先予排除。惟若當事人已放棄反對詰
    問權，於審判程序中表明同意該等傳聞證據可作為證據，基
    於尊重當事人對傳聞證據之處分權，及證據資料愈豐富，愈
    有助於真實發見之理念，且強化言詞辯論主義，使訴訟程序
    得以順暢進行，上開傳聞證據亦均具有證據能力。經查，被
    告及檢察官就本院所引用卷內被告以外之人於審判外之陳述
    ，於審判程序均同意作為證據，且本院審酌前開證據資料作
    成時之情況，均無不法之情事，且與待證事實具有關聯性，
    認為適宜作為本案之證據，故均有證據能力。
貳、實體部分：
一、訊據被告蔡旻伸，對於上開肇事經過及被害人2人死亡之事
    實，於警詢、偵查及本院審理中均坦承不諱，核與被害人家
    屬韓秋月、韓慶財於警詢及偵查所述相符，並有道路交通事
    故現場圖（100年度相字第1537號卷第12頁、100年度相字第
    1538號卷第12頁）、道路交通事故調查報告表（一）、（二
    ）（100年度相字第1537號卷第13頁至第14頁、100年度相字
    第1538號卷第13頁至第14頁）、現場照片12張（100年度相
    字第1537號卷第15頁至第20頁、100年度相字第1538號卷第1
    5頁至第20頁）、國軍臺中總醫院生化報告單、死亡通知單
    及呼氣酒精濃度測定單各1張（100年度相字第1537號卷第21
    頁）、國軍臺中總醫院附設民眾診療服務處診斷證明書（10
    0年度相字第1537號卷第22頁）、臺中市○○○○○道路交
    通事故肇事人自首情形紀錄表（100年度相字第1537號卷第2
    3頁、100年度相字第1538號卷第23頁）、被告蔡旻伸自小貨
    車行車執照及駕駛執照各1張（100年度相字第1537號卷第24
    頁）、臺灣臺中地方法院檢察署相驗屍體證明書（100年度
    相字第1537號卷第29頁）、相驗照片9張（100年度相字第15
    37號卷第30頁至第35頁）、臺灣臺中地方法院檢察署檢驗報
    告書（100年度相字第1537號卷第36頁至第40頁）、臺灣臺
    中地方法院檢察署檢察官相驗報告書（100年度相字第1537
    號卷第41頁）、死亡通知單（100年度相字第1538號卷第21
    頁）、臺灣臺中地方法院檢察署相驗屍體證明書（100年度
    相字第1538號卷第27頁）、相驗照片8張（100年度相字第15
    38號卷第28頁至第32頁）、臺灣臺中地方法院檢察署檢驗報
    告書（100年度相字第1538號卷第33頁至第37頁）、臺灣臺
    中地方法院檢察署檢察官相驗報告書（100年度相字第1538
    號卷第38頁）等在卷可稽。
二、而按「汽車行駛時，駕駛人應注意車前狀況及兩車併行之間
    隔，並隨時採取必要之安全措施」、又「汽車行駛至交岔路
    口，其行進、轉彎，應依下列規定：...二、行至無號誌或
    號誌故障而無交通指揮人員指揮之交岔路口，支線道車應暫
    停讓幹線道車先行」，道路交通安全規則第94條第3項、第
    102條第1項第2款分別定有明文，被告為具有一般智識程度
    之正常成年人，復有相當之駕駛經驗，而依當時天候晴、日
    間自然光線、路面柏油、乾燥、無缺陷、無障礙物、視距良
    好等，並無不能注意之情事，被告應注意、能注意卻疏未注
    意，致撞擊被害人韓謝霞騎乘車牌號碼766-DSG號重型機車
    搭載少年王○○，韓謝霞及王○○因此人車倒地，並造成韓
    謝霞受有胸腹腔內出血致低血量休克傷重不治死亡，王○○
    則受有頭部外傷，並因顱內出血傷重不治死亡，足證被告之
    駕駛行為顯有過失，且其過失行為與被害人2人之死亡間，
    確均有相當因果關係。是本件被告過失致人於死犯行，事證
    至堪明確，應依法論科。
三、查被告雖係駕駛自用小貨車肇事，然依其所述，其職業為怪
    手司機，應係從事機械操作為業務，並非以駕駛交通工具為
    業，且其肇事時駕駛之自用小貨車，係作為上下班使用，亦
    非以此駕駛為主要業務或附隨業務。是核被告蔡旻伸所為，
    係犯刑法第276條第1項之過失致死罪。被告一過失駕駛行為
    同時致使被害人2人死亡，為想像競合犯，應依刑法第55條
    之規定，從一重處斷。被告在肇事後報警並陳明姓名及肇事
    地點，在有偵查犯罪職權之員警或公務員知悉其犯罪之前，
    主動供承肇事而接受裁判，有臺中市政府警察局交通事故肇
    事人自首情形紀錄表存卷可憑，合依刑法第62條前段規定，
    減輕其刑。爰審酌被告犯罪後，雖坦承事實經過，惟至今尚
    未與被害人之家屬為任何形式之賠償，使其等傷痛依存，及
    其對於本件事故應負擔肇事之過失程度，暨其有如前述之自
    首情節等一切情狀，量處如主文所示之刑。
據上論斷，應依刑事訴訟法第299條第1項前段，刑法第276條第1
項、第55條、第62條前段，刑法施行法第1條之1第1項、第2項前
段，判決如主文。
中    華    民    國   100    年    12    月    30    日
                  刑事第十六庭  法  官  劉國賓
以上正本證明與原本無異。
如不服本判決應於收受判決後10日內向本院提出上訴書狀，並應
敘述具體理由；其未敘述上訴理由者，應於上訴期間屆滿後20日
內向本院補提理由書（均須按他造當事人之人數附繕本）「切勿
逕送上級法院」。
                                書記官  張隆成
中    華    民    國   100    年    12    月    30    日
附錄論罪科刑法條
中華民國刑法第276條
（過失致死罪）
因過失致人於死者，處 2 年以下有期徒刑、拘役或 2 千元以下
罰金。
從事業務之人，因業務上之過失犯前項之罪者，處 5 年以下有
期徒刑或拘役，得併科 3 千元以下罰金。